臺灣高等法院臺南分院刑事判決　　　　　96年度上易字第26號
上　訴　人　臺灣雲林地方法院檢察署檢察官
上　訴　人
即　被　告　甲○○
　　　　　　　　　　現另案於臺灣臺南監獄臺南分監執行中
上列上訴人因被告犯竊盜案件，不服臺灣雲林地方法院95年度易
字第220號中華民國95年12月6日第一審判決（起訴案號：臺灣雲
林地方法院檢察署95年度偵字第2206號），提起上訴，被告於本
院審理時為有罪之陳述，本院裁定進行簡式審判程序，判決如下
：
    主  文
上訴駁回。
    事  實
一、甲○○有違反毒品危害防制條例之前科，竟仍不知悔改，復
    意圖為自己不法之所有，於民國95年4月3日或同月4日晚間
    約10時許，在雲林縣水林鄉○○段、松北段，以足以為兇器
    之老虎鉗為工具，竊取臺灣電力股份有限公司 (下稱臺電公
    司)所有之電纜線370公尺，得手後，同月11日下午 1時許，
    以機車分二次載往雲林縣水林鄉○○村○○道路圳溝內，焚
    燒該電纜線而伺機變賣現款花用，經黃玉山發現後報警，當
    場查獲。
二、案經被害人臺電公司之員工乙○○訴由雲林縣警察局北港分
    局報告臺灣雲林地方法院檢察署檢察官偵查起訴。
    理  由
一、本件係經被告於本院當庭表示認罪，而以簡式審判程序加以
    審理，此有本院九十六年三月二十日審判筆錄附卷足憑，則
    依據刑事訴訟法第二百七十三條之二、同法第一百五十九條
    第二項之規定，不適用傳聞法則有關限制證據能力之相關規
    定，均合先敘明。
二、被告甲○○對於前揭事實，業於本院審理時坦承不諱，核與
    證人黃玉山、告訴人乙○○即臺電公司員工證述之被害情節
    相符，並有照片九張、贓物認領保管單一張在卷可憑，足證
    被告上開自白與事實相符，自得採為論罪之依據。本件事證
    明確，被告犯行洵堪認定。
三、核被告所為係犯刑法第321條第1項第3款之攜帶兇器竊盜罪
    。行竊用之老虎鉗業遭被告丟入大排水溝而滅失，日後無從
    執行沒收，故不為沒收之宣告。
四、原判決以公訴人認應依刑法第320條第1項之普通竊盜罪處斷
    ，尚有未洽，然起訴事實同一，因而變更起訴法條，認被告
    甲○○犯加重竊盜犯行，罪證明確，因予適用刑法第321條
    第1項第3款之規定，並審酌被告曾因施用毒品而受觀察勒戒
    ，有台灣高等法院被告全國前案紀錄表一件可證，被告隨意
    竊取一段電纜線，台電公司卻須投入更多的工、料更換，損
    失不小，而一時斷電亦容易造成魚塭缺氧、魚類死亡等情狀
    ，量處有期徒刑一年二月。
五、本院經核原判決認事用法，均無違誤，量刑亦稱妥適。公訴
    人上訴意旨，以原審量刑過輕，而指摘原判決不當云云。然
    本件檢察官提起上訴，係因被告於原審否認犯行，於原審判
    決後又提起上訴，因認被告不知悔改，故亦提起上訴。惟被
    告於本院上訴審已坦承犯行，而本件原判決已審酌被告竊取
    370公尺電纜線，造成損害不小，乃量處被告有期徒刑一年
    二月，本院認符合罪刑相當原則，且檢察官於本件上訴時亦
    認為本件原判決量刑適當（詳本院卷第5頁所附上訴理由書
    ），則檢察官上訴意旨，猶指摘原判決量刑過輕，即非有理
    。至被告上訴意旨，請求從輕量刑云云。然被告竊取電纜線
    行為，造成損害非淺，原判決量處上開徒刑，即符合罪刑相
    當原則，被告上訴意旨，請求從輕量刑，自無理由。是本件
    檢察官及被告上訴意旨，依上所述，均無理由，應俱予駁回
    。
據上論結，應依刑事訴訟法第273條之1第1項、第364條、第368
條，判決如主文。
本案經檢察官劉得鉦到庭執行職務。
中　　華　　民　　國　　96　　年　　4　　月　　 3　　日
                  刑事第六庭  審判長法　官  董武全
                                    法　官  蘇清水
                                    法　官  曾文欣
以上正本證明與原本無異。
不得上訴。
　　　　　　　　　　　　　　　　　　書記官  李育儒
中　　華　　民　　國　　96　　年　　4 　　月　　4 　　日
附錄本判決論罪科刑法條:
刑法第321條（加重竊盜罪）
犯竊盜罪而有左列情形之一者，處6月以上、5年以下有期徒刑：
一於夜間侵入住宅或有人居住之建築物、船艦或隱匿其內而犯之
者。
二  毀越門扇、牆垣或其他安全設備而犯之者。
三  攜帶兇器而犯之者。
四  結夥三人以上而犯之者。
五  乘火災、水災或其他災害之際而犯之者。
六  在車站或埠頭而犯之者。
前項之未遂犯罰之。
